【裁判字號】    88,交聲,628
【裁判日期】    890930
【裁判案由】    違反道路交通管理處罰條例聲明異議
【裁判全文】
臺灣臺北地方法院交通事件裁定                    八十八年度交聲字第六二八號
    異議人即
    受處分人  甲  ○
右列受處分人因違反道路交通管理處罰條例案件，對於台北市交通事件裁決所中華民
國八十八年十月二十二日所為之處分 (原處分案號：北市交裁車字第二二─0000
00000號），聲明異議，本院裁定如左：
    主      文
異議駁回。
    理      由
一、按自用汽車不得於營業汽車招呼站停車，道路交通安全規則第一百一十二條第一
    項第八款定有明文，又汽車駕駛人停車時，停車之時間、位置、方式、車種不依
    規定者，處新台幣（以下同）六百元以上一千二百元以下罰鍰，道路交通管理處
    罰條例第五十六條第一項第九款定有明文。
二、本件受處分人即異議人甲○於民國八十八年八月二十四日上午十時五分許，將其
    所有之車號ＣＢ－五一四六號自用小客車，在台北市○○○路二十六號前設有之
    營業汽車招呼站前停車格位，禁止自用小客車之位置停車，而為台北市政府停車
    管理處（以下稱停管處）交通助理員羅松輝當場以拍照之方式採證，並以受處分
    人有違反前揭道路交通管理處罰條例第五十六條第一項第九款規定之行為掣單舉
    發，嗣將舉發通知單送達於受處分人後，受處分人於應到案日期前向原處分機關
    為申訴，經原處分機關請舉發單位即停管處調查結果，仍認受處分人有前開違規
    行為，原處分機關乃依前揭道路交通管理處罰條例第五十六條第一項第九款規定
    於八十八年十月二十二日從輕裁處異議人罰鍰六百元。
三、訊據受處分人固不否認有於前開時間將其所駕駛之前開車號汽車，在前述設有營
    業汽車招呼站前之停車格位停車之事實，核與本院卷附舉發單位之交通助理員羅
    松輝所攝得之受處分人於前開時地營業汽車招呼站前停車之相片所顯示之情節相
    符，惟矢口否認有任何違反前揭道路交通管理處罰條例第五十六條第一項第九款
    規定之行為，辯稱：當場既設有停車格，即為合法停車位，又該營業車招呼站告
    示係稱「計程車呼站，限停三輛車」，依字面解釋，僅係限制計程車之停車數量
    ，其既設有停車格，伊即不是違規停車云云；惟查：自用汽車不得於營業汽車招
    呼站停車，道路交通安全規則第一百一十二條第一項第八款定有明文，本件受處
    分人即異議人甲○於民國八十八年八月二十四日上午十時五分許，將其所有之車
    號ＣＢ－五一四六號自用小客車，在台北市○○○路二十六號前設有之營業汽車
    招呼站前之停車格位停車，亦有明顯可辨識為營業汽車招呼站之採證照片附卷可
    稽，又該處既係營業汽車招呼站，其所設之停車格即係供營業車輛依規定停放，
    受處分人所有之上揭車輛係自用小客車，即不得於該招呼站前停車，受處分人辯
    稱告示牌「計程車呼站，限停三輛車」，依字面解釋，僅係限制計程車之停車數
    量云云，尚有誤會；其於上揭位置停車之車種，顯未依規定，尚難認其辯解為可
    採，本件事證明確，受處分人之違規行為堪以認定。
四、綜上所述，受處分人確有在前揭時間，將其所有自用小客車在前述禁止停放自用
    小客車之營業車招呼站停車之行為，從而原處分機關依前揭道路交通管理處罰條
    例第五十六條第一項第九款規定逕行裁處受處分人罰鍰六百元，核無違誤，本件
    受處分人之異議為無理由，自應將其異議駁回。據上論斷，應依道路交通案件處
    理辦法第十九條，裁定如主文。
中      華      民      國      八十九      年     九     月     卅     日
                                    臺灣臺北地方法院交通法庭
                                        法    官  林  政  憲
右正本證明與原本無異。
如不服本裁定，應於裁定送達後五日內，向本院提出抗告狀。
                                        書 記 官  江  虹  儀
中      華      民      國      八十九      年     十     月     六     日


司法院資訊處製作；財團法人民間司法改革基金會備份。
